臺灣高等法院臺中分院刑事判決　　　　　　　　　　九十四年度上易字第二三九號
　　上　訴　人　臺灣苗栗地方法院檢察署檢察官
　　被　　　告　癸○○
右上訴人因被告竊盜案件，不服臺灣苗栗地方法院中華民國九十四年一月五日第一審
判決（民國九十三年度易字第六三八號，起訴案號：臺灣苗栗地方法院檢察署九十三
年度偵字第三七七二號，併辦案號：九十三年度偵字第二六九二號、第二七八四號、
第三五二六號、第三七七八號、第三七七九號、第四二六九號、九十三年度聲拘字第
九０號、九十四年度偵字第五０號、第二六０號），提起上訴，本院判決如左：
    主      文
原判決撤銷。
癸○○連續攜帶兇器竊盜，累犯，處有期徒刑肆年肆月，並應於刑之執行前，令入勞
動場所強制工作年。
扣案之一字扳手（即自製起子）壹支、管鉗壹支、梅花扳手貳支、背袋壹個、扁型螺
絲起子貳支、開口扳手壹支、十字型螺絲起子貳支、六角扳手（改造）貳支、Ｔ字型
十號（扳手）壹支、活動扳手壹支、鋼管壹支、鐮刀壹支、起子貳支、鉗子壹支、手
套壹雙、手電筒壹個、Ｌ型扳手參支、老虎鉗壹支、中心衝壹支、扳手壹支、剪刀壹
支、Ｔ字型扳手壹支、Ｔ字型螺絲起子壹支、鐵剪壹支，均沒收。
    事      實
一、癸○○前因竊盜案件，經原法院判處有期徒刑六月確定，甫於民國（下同）九十
    一年五月十八日執行完畢，復因竊盜案件，為原法院於九十三年六月二十二日判
    處有期徒刑一年十月確定在案。詎其猶不知悔改，復基於意圖為自己不法所有之
    概括犯意，連續自九十三年六月十九日起至九十三年十一月二十七日止，於如附
    表所示之時、地，以如附表所示之方式，連續竊取如附表所示被害人己○○等人
    之財物，足見其有犯竊盜罪之習慣。癸○○先於九十三年八月七日三時許，在苗
    栗市○○路十四巷三號前，持其所有且客觀上可供兇器使用之Ｌ型扳手，破壞寅
    ○○所有、車牌號碼ＳＡＶ－三一六號輕型機車龍頭鎖而竊取該機車，得手後復
    騎乘該機車於同日三時三十分許，至苗栗市○○路一０三號前，再以其所有且客
    觀上可供兇器使用之鎢鋼筆將辰○○所有、車牌號碼Ｗ五－三一七一號自用小客
    車左後車窗擊破而竊取該車內之行車電腦、音響主機、ＣＤ主機及點煙器等物，
得手後即以竊得之輕型機車載至苗栗市○○街八十九號住處藏置，嗣再返回上址
    欲續行竊取車內之重低音喇叭時，當場為警查獲，並扣得癸○○隨身攜帶之Ｌ型
    扳手三支、老虎鉗、鎢鋼筆、扳手及剪刀各一支，再於其住處起出上開行車電腦
    等物，始查悉上情。
二、案經苗栗縣警察局苗栗分局報請臺灣苗栗地方法院檢察署檢察官偵查起訴及移送
    併辦。
    理      由
一、右揭犯罪事實，業據被告癸○○於警訊時、偵查中、原審及本院審理時均坦承不
    諱，核與被害人己○○、巳○○、壬○○、丁○○、子○○、庚○○、甲○○、
    卯○○、辛○○、乙○○、丙○○、寅○○、謝金煤、戊○○、午○○於警訊時
    、偵查中所指述之情節相符，且有警員劉漢雄、陳建發、胡國中、陳仁康之職務
    報告書、被害人等出具之贓物認領保管單十五紙、汽車修理估價單一紙、車籍作
    業系統－查詢認可資料、現場及車輛照片四十九幀在卷可稽，並有一字扳手（即
    自製起子）一支、管鉗一支、梅花扳手二支、背袋一個、扁型螺絲起子二支、開
    口扳手一支、十字型螺絲起子二支、六角扳手（改造）二支、Ｔ字型十號（扳手
    ）一支、活動扳手一支、鋼管一支、鐮刀一支、起子二支、鉗子一支、手套一雙
    、手電筒一個、Ｌ型扳手三支、老虎鉗一支、中心衝一支、扳手一支、剪刀一支
    、Ｔ字型扳手一支、Ｔ字型螺絲起子一支、鐵剪一支扣案可資佐證。本件事證明
    確，被告犯行，洵堪認定。
二、按刑法第三百二十一條第一項第三款之攜帶兇器竊盜罪，係以行為人攜帶兇器竊
    盜為其加重條件，此所謂兇器，其種類並無限制，凡客觀上足對人之生命、身體
    、安全構成威脅，具有危險性之兇器均屬之，且祇須行竊時攜帶此種具有危險性
    之兇器為已足，並不以攜帶之初有行兇之意圖為必要，最高法院著有七十九年度
    台上字第五二五三號判例可資參照。核被告於為如附表編號一至十、十二至十四
    所示犯行，係攜帶客觀上可供兇器使用之Ｔ字型扳手一支、Ｔ字型螺絲起子一支
    、鐵剪一支、扁型螺絲起子二支、開口扳手一支、十字型螺絲起子二支、六角扳
    手（改造）二支、Ｔ字型十號（扳手）一支、活動扳手一支、鋼管一支、Ｌ型扳
    手一支、中心衝一支、鐮刀一支、起子二支、鉗子一支等物，係犯刑法第三百二
    十一條第一項第三款之加重竊盜罪。被告於為如附表編號十一、十五所示犯行，
    係攜帶客觀上可供兇器使用之扁型螺絲起子二支、開口扳手一支、十字型螺絲起
    子二支、六角扳手（改造）二支、Ｔ字型十號（扳手）一支、活動扳手一支、鋼
    管一支、一字扳手一支、管鉗一支、梅花扳手二支等物，係犯刑法第三百二十一
    條第二項、第一項第三款之攜帶兇器竊盜未遂罪。其如附表編號一、三、八所示
    犯行，另構成毀損罪（業經被害人己○○、壬○○、卯○○告訴）。被告先後多
    次竊盜既遂、未遂犯行，均時間緊接，所犯基本構成要件相同，顯係基於概括犯
    意反覆為之，為連續犯，應依刑法第五十六條之規定，論以該法第三百二十一條
    第一項第三款之加重竊盜罪，並加重其刑。至其所犯上開加重竊盜罪及毀損罪間
    ，有方法與目的之牽連關係，應依刑法第五十五條之規定，依較重之加重竊盜罪
    論斷。又被告前因竊盜案件，經原法院判處有期徒刑六月，甫於九十一年五月十
    八日執行完畢，此有臺灣高等法院被告前案紀錄表在卷可證，其於刑之執行完畢
    後五年內再犯本件有期徒刑以上之罪，為累犯，應依刑法第四十七條之規定，加
    重其刑。原審對被告予以論罪科刑，固非無見，惟查如附表編號二、七、八所示
    犯行部分，與本案具有連續犯關係，屬於裁判上之一罪，原審未及予以一併審理
    ，即有未合，檢察官上訴意旨執此指摘原判決不當，為有理由，應由本院將原判
    決予以撤銷改判，爰審酌被告前因竊盜案件，經原法院判處有期徒刑六月，甫於
    九十一年五月十八日執行完畢，復因竊盜案件，為原法院於九十三年六月二十二
    日判處有期徒刑一年十月確定，又連續犯下本案十五件竊盜犯行，對社會治安產
    生重大危害，且犯後未賠償被害人之損害，並被告於審理時坦認犯罪，節省不必
    要之調查資源，及其犯罪之動機、目的、手段等一切情狀，量處如主文第二項所
    示之刑。被告前因竊盜案件，經原法院判處有期徒刑六月，甫於九十一年五月十
    八日執行完畢，復因竊盜案件，為原法院於九十三年六月二十二日判處有期徒刑
    一年十月確定，此有臺灣高等法院被告前案紀錄表在卷可證，又連續犯下本案十
    五件竊盜犯行，足見被告確有犯罪之習慣，爰依竊盜犯贓物犯保安處分條例第三
    條第一項第一款、第四條、第五條第一項前段之規定，宣告應於刑之執行前，令
    入勞動場所強制工作三年，以矯正其惡習。扣案之一字扳手（即自製起子）一支
    、管鉗一支、梅花扳手二支、背袋一個、扁型螺絲起子二支、開口扳手一支、十
    字型螺絲起子二支、六角扳手（改造）二支、Ｔ字型十號（扳手）一支、活動扳
    手一支、鋼管一支、鐮刀一支、起子二支、鉗子一支、手套一雙、手電筒一個、
    Ｌ型扳手三支、老虎鉗一支、中心衝一支、扳手一支、剪刀一支、Ｔ字型扳手一
    支、Ｔ字型螺絲起子一支、鐵剪一支，均係被告所有供犯罪所用或犯罪預備之物
    ，業據被告於偵審時供承在卷，爰依刑法第三十八條第一項第二款之規定，予以
    沒收。
三、據上論斷，應依刑事訴訟法第三百六十九條第一項前段、第三百六十四條、第二
    百九十九條第一項前段，刑法第三百二十一條第一項第三款、第三百五十四條、
    第五十五條、第五十六條、第四十七條、第三十八條第一項第二款，竊盜犯贓物
    犯保安處分條例第三條第一項第一款、第四條、第五條第一項前段，罰金罰鍰提
    高標準條例第一條前段，判決如主文。
本案經檢察官丑○○到庭執行職務。
中      華      民      國      九十四  年      四      月      十三    日
                                臺灣高等法院臺中分院刑事第一庭
                                      審判長法  官　陳　紀  綱
                                            法  官　陳　登　源
                                            法　官蔡　聰　明
右正本證明與原本無異。
不得上訴。
                                            書記官  陳  曉  青
中      華      民      國      九十四  年      四      月      十四    日
附錄論罪科刑法條
刑法第三百二十一條第一項第三款
犯竊盜罪而有左列情形之一者，處六月以上五年以下有期徒刑：
  三  攜帶兇器而犯之者。
刑法第三百五十四條
毀棄、損壞前二條以外之他人之物或致令不堪用，足以生損害於公眾或他人者，處二
年以下有期徒刑、拘役或五百元以下罰金。
                                                                      Ａ
附表：
┌─┬──────┬──────┬───┬──────────┬──────┬────────┐
│編│犯罪時間    │犯罪地點    │被害人│犯罪方法            │竊得財物    │所犯法條        │
│號│民國（下同）│            │      │                    │            │                │
├─┼──────┼──────┼───┼──────────┼──────┼────────┤
│一│九十三年六月│苗栗市○○路│己○○│攜帶客觀上可供兇器使│行車電腦一台│刑法第三百二十一│
│  │十九日上午八│七十號前    │      │用之Ｔ字型扳手一支、│            │條第一項第三款、│
│  │時三十分許  │            │      │Ｔ字型螺絲起子一支、│            │第三百五十四條  │
│  │            │            │      │鐵剪一支破壞車門及塑│            │                │
│  │            │            │      │膠面板竊取（毀損部分│            │                │
│  │            │            │      │業經告訴）          │            │                │
├─┼──────┼──────┼───┼──────────┼──────┼────────┤
│二│九十三年七月│苗栗市○○路│巳○○│攜帶客觀上可供兇器使│行車電腦一台│刑法第三百二十一│
│  │二日上午七時│六三０號附近│      │用之Ｔ字型扳手一支、│            │條第一項第三款  │
│  │許          │            │      │Ｔ字型螺絲起子一支、│            │                │
│  │            │            │      │鐵剪一支破壞車門及塑│            │                │
│  │            │            │    │膠面板竊取          │            │                │
├─┼──────┼──────┼───┼──────────┼──────┼────────┤
│三│九十三年七月│苗栗市○○街│壬○○│攜帶客觀上可供兇器使│行車電腦一台│刑法第三百二十一│
│  │二日中午十二│七十五巷口  │      │用之Ｔ字型扳手一支、│            │條第一項第三款、│
│  │時許        │            │      │Ｔ字型螺絲起子一支、│            │第三百五十四條  │
│  │            │            │      │鐵剪一支破壞車門及塑│            │                │
│  │            │            │      │膠面板竊取（毀損部分│            │                │
│  │            │            │      │業經告訴）          │            │                │
├─┼──────┼──────┼───┼──────────┼──────┼────────┤
│四│九十三年七月│苗栗市台六線│丁○○│攜帶客觀上可供兇器使│行車電腦一台│刑法第三百二十一│
│  │二日下午六時│聯合大學前  │      │用之Ｔ字型扳手一支、│            │條第一項第三款  │
│  │許          │            │      │Ｔ字型螺絲起子一支、│            │                │
│  │            │            │      │鐵剪一支破壞塑膠面板│            │                │
│  │            │            │      │竊取                │            │                │
├─┼──────┼──────┼───┼──────────┼──────┼────────┤
│五│九十三年七月│苗栗市中山北│子○○│攜帶客觀上可供兇器使│行車電腦一台│刑法第三百二十一│
│  │十日下午六時│路七十三號前│      │用之Ｔ字型扳手一支、│            │條第一項第三款  │
│  │許          │            │      │Ｔ字型螺絲起子一支、│            │                │
│  │            │            │      │鐵剪一支破壞塑膠面板│            │                │
│  │            │            │      │竊取                │            │                │
├─┼──────┼──────┼───┼──────────┼──────┼────────┤
│六│九十三年七月│苗栗市○○路│庚○○│攜帶客觀上可供兇器使│行車電腦一台│刑法第三百二十一│
│  │十三日上午六│二號前      │      │用之Ｔ字型扳手一支、│及ＡＢＳ煞車│條第一項第三款  │
│  │時三十分許  │            │      │Ｔ字型螺絲起子一支、│電腦一台    │                │
│  │            │            │      │鐵剪一支破壞車窗及塑│            │                │
│  │            │            │      │膠面板竊取          │            │                │
├─┼──────┼──────┼───┼──────────┼──────┼────────┤
│七│九十三年七月│苗栗市○○路│甲○○│攜帶客觀上可供兇器使│行車電腦一台│刑法第三百二十一│
│  │十三日上午七│文昌廟旁    │      │用之Ｔ字型扳手一支、│            │條第一項第三款  │
│  │時許        │            │      │Ｔ字型螺絲起子一支、│            │                │
│  │            │            │      │鐵剪一支破壞車門及塑│            │                │
│  │            │            │      │膠面板竊取          │      │                │
├─┼──────┼──────┼───┼──────────┼──────┼────────┤
│八│九十三年七月│苗栗市○○路│卯○○│攜帶客觀上可供兇器使│行車電腦一台│刑法第三百二十一│
│  │十三日上午七│三三七號前  │      │用之Ｔ字型扳手一支、│            │條第一項第三款、│
│  │時四十分許  │            │      │Ｔ字型螺絲起子一支、│            │第三百五十四條  │
│  │            │            │      │鐵剪一支破壞車窗及塑│            │                │
│  │            │            │      │膠面板竊取（毀損部分│            │                │
│  │            │            │      │業經告訴）          │            │                │
├─┼──────┼──────┼───┼──────────┼──────┼────────┤
│九│九十三年七月│苗栗市○○路│辛○○│攜帶客觀上可供兇器使│行車電腦一台│刑法第三百二十一│
│  │十三日上午八│十七號前    │      │用之Ｔ字型扳手一支、│            │條第一項第三款  │
│  │時二十分許  │            │      │Ｔ字型螺絲起子一支、│            │                │
│  │            │            │      │鐵剪一支破壞車門及塑│            │                │
│  │            │            │      │膠面板竊取          │            │                │
├─┼──────┼──────┼───┼──────────┼──────┼────────┤
│十│九十三年七月│苗栗市○○路│乙○○│攜帶客觀上可供兇器使│Ｗ四─一五八│刑法第三百二十一│
│  │二十四日凌晨│一０一巷口  │      │用之扁型螺絲起子二支│二號自用小客│條第一項第三款  │
│  │一時許      │            │      │、開口扳手一支、十字│車          │                │
│  │            │            │      │形螺絲起子二支、六角│            │                │
│  │            │            │      │扳手（改造）二支、Ｔ│            │                │
│  │            │            │      │字型十號（扳手）一支│            │                │
│  │            │            │      │、活動扳手一支、鋼管│            │                │
│  │            │            │      │一支等物，並以Ｔ字型│            │                │
│  │            │            │      │扳手竊取            │            │                │
├─┼──────┼──────┼───┼──────────┼──────┼────────┤
│十│九十三年七月│苗栗市○○路│丙○○│攜帶客觀上可供兇器使│二Ｆ─四一八│刑法第三百二十一│
│一│二十四日凌晨│與紫園西巷口│      │用之扁型螺絲起子二支│一號自用小客│條第二項、第一項│
│  │二時三十分許│            │      │、開口扳手一支、十字│車（尚未得手│第三款          │
│  │            │            │      │形螺絲起子二支、六角│）          │                │
│  │            │            │      │扳手（改造）二支、Ｔ│            │                │
│  │            │            │      │字型十號（扳手）一支│            │                │
│  │            │            │      │、活動扳手一支、鋼管│            │                │
│  │            │            │      │一支等物，並以Ｔ字型│            │                │
│  │            │            │      │扳手竊取            │            │                │
├─┼──────┼──────┼───┼──────────┼──────┼────────┤
│十│九十三年八月│苗栗市○○路│寅○○│以客觀上可供兇器使用│ＳＡＶ─三一│刑法第三百二十一│
│二│七日三時許  │十四巷三號前│      │之Ｌ型扳手一支撬開機│六號輕型機車│條第一項第三款  │
│  │            │            │      │車電門竊取          │            │                │
├─┼──────┼──────┼───┼──────────┼──────┼────────┤
│十│九十三年八月│苗栗市○○路│辰○○│以客觀上可供兇器使用│行車電腦一台│刑法第三百二十一│
│三│七日三時三十│一０三號前  │      │之中心衝一支擊破車窗│、音響主機、│條第一項第三款  │
│  │分許        │            │      │而竊取              │ＣＤ主機及點│                │
│  │            │            │      │            │煙器        │                │
│  │            │            │      │                    │            │                │
│  │            │            │      │                    │            │                │
│  │            │            │      │                    │            │                │
├─┼──────┼──────┼───┼──────────┼──────┼────────┤
│十│九十三年九月│苗栗市建功里│戊○○│以客觀上可供兇器使用│電纜線一條（│刑法第三百二十一│
│四│二十五日下午│忠孝路二十四│      │之鐮刀一支、起子二支│長十公尺）、│條第一項第三款  │
│  │三時三十分許│號地下室    │      │、鉗子一支、及手套一│電纜線一條（│                │
│  │            │            │      │雙、手電筒一個行竊  │長十四點一公│                │
│  │            │            │      │                    │尺）        │                │
│  │            │            │      │                    │            ││
├─┼──────┼──────┼───┼──────────┼──────┼────────┤
│十│九十三年十一│苗栗市○○路│午○○│攜帶客觀上可供兇器使│Ｗ五─九五五│刑法第三百二十一│
│五│月二十七日零│三一七號前  │      │用之一字扳手一支、管│五號自用小客│條第二項、第一項│
│  │時三十分許  │            │      │鉗一支、梅花扳手二支│車（尚未得手│第三款          │
│  │            │            │      │，以一字扳手撬開車門│）          │                │
│  │            │            │      │竊取                │            │                │
└─┴──────┴──────┴───┴──────────┴──────┴────────┘
                                                                          Ａ
